臺灣士林地方法院民事裁定
                                       110年度亡字第71號
聲  請  人  臺灣士林地方檢察署檢察官
上列聲請人聲請宣告鐘林淑華死亡事件，本院裁定如下：
    主  文
准對失蹤人鐘林淑華（女、民國前0 年0 月00日生、身分證統一
編號：Z000000000號、籍設臺北市○○區○○街00號3 樓之1 臺北○○
○○○○○○○、失蹤前住○區○○○路000 號）為宣告死亡之公示催告。
該失蹤人應於本公示催告最後揭示於法院公告處、資訊網路及其
他適當處所之翌日起三個月內，向本院陳報現尚生存，如不陳報
，本院將宣告其為死亡。
無論何人，凡知該失蹤人之生死者，均應於上開期間內，將其所
知之事實，陳報本院。
    理  由
一、按失蹤人失蹤滿7 年後，法院得因利害關係人或檢察官之聲
    請，為死亡之宣告；失蹤人為80歲以上者，得於失蹤滿3 年
    後，為死亡之宣告，民法第8 條第1 項、第2 項定有明文。
    又法院准許宣告死亡之聲請者，應公示催告。前項公示催告
    ，準用第130 條第3 項至第5 項之規定。但失蹤人滿百歲者
    ，其陳報期間，得定為自揭示之日起二個月以上。家事事件
    法第156 條第1 項、第3項亦有明定。
二、本件聲請意旨略以：依臺北○○○○○○○○○函稱本件失蹤人鐘林
    淑華（女、民國前0 年0 月00日生、身分證統一編號：Z000
    000000號），如尚生存現年已111 歲，自民國97年11月18日
    即失蹤，迄今行方不明已逾3 年，業已屆失蹤人口得為死亡
    宣告之法定期間，爰依法聲請死亡宣告等語。
三、本件聲請人上揭主張，業經聲請人向各機關查詢失蹤人鐘林
    淑華之前案紀錄、在監在押、個人戶籍資料、三親等、人壽
    保險、個人任職董監事、信用卡申辦、財產資料、入出境等
    件，均未發現有該失蹤人仍生存活動之情形，有臺北○○○○○○
    ○○○110 年10月1 日北市大戶登字第1106006697號函附之戶
    籍謄本、戶籍登記資料、80歲以上行方不明人口社會生活軌
    跡資料比對紀錄、失蹤人口系統身分證集中查詢資料、臺北
    市殯葬管理處110 年1 月27日北市殯儀二字第1103000991號
    函、新北市政府殯葬管理處110 年1 月29日新北殯館字第11
    05071164號函、內政部移民署110 年1 月22日移署資字第11
    00014012號函、入出國日期紀錄、臺北市政府社會局110 年
    1 月28日北市社老字第1103015931號函等件可憑。並有刑案
    資料查註紀錄表、被告提示簡表、公訴蒞庭簡表、矯正簡表
    、強制處分表、個人戶籍資料、三親等資料查詢結果、己身
    一親等資料查詢結果、高額壽險資訊連結作業、個人任職董
    監事、信用卡正附卡資訊、全國刑案資料查註表、稅務電子
    閘門財產所得調件明細表、入出境資訊連結作業、三親等資
    料查詢結果等件可證。且經臺北○○○○○○○○○承辦人員於97年1
    1月17日發現鐘林淑華失蹤，於同月19日報警協尋，但至今
    均未尋獲，有前揭失蹤人口系統身分證集中查詢資料可憑，
    而聲請人曾電話詢問失蹤人鐘林淑華尚存之親人即其妹陳林
    刊之子陳建輝，其表示未曾聽聞過鐘林淑華，有公務電話紀
    錄可稽，堪認鐘林淑華於97年11月19日報警協尋時確已失蹤
    ，失蹤當時為逾80歲之人，至今已逾失蹤3年法定期間，則
    聲請人請求對其為死亡宣告之公示催告，即無不合，應予准
    許。
四、依家事事件法第156 條裁定如主文。
中　　華　　民　　國　　110 　年　　12　　月　　24　　日
                  家事庭法  官  詹朝傑
以上正本係照原本作成。
如不服本裁定，應於送達後10日內向本院提出抗告狀。
中　　華　　民　　國　　110 　年　　12　　月　　27　　日
　　　　　　　　　　　　書記官  黃郁庭